【裁判字號】    89,交上易,418
【裁判日期】    890328
【裁判案由】    過失傷害
【裁判全文】
臺灣高等法院臺南分院刑事判決            八十九年度交上易字第四一八號    Ｇ
      上  訴  人  臺灣臺南地方法院檢察署檢察官
      被      告  乙  ○  ○
右列上訴人因被告過失傷害案件，不服臺灣臺南地方法院八十八年度交易字第三六二
號中華民國八十九年一月十日第一審判決（起訴案號：臺灣臺南地方法院檢察署八十
八年度偵字第一Ｏ九九五號），提起上訴，本院判決如左：
      主      文
原判決撤銷。
乙○○因過失傷害人，處有期徒刑月，如易科罰金，以佰元折算壹日。
      事      實
一、乙○○於民國八十八年五月六日上午十時五分許，駕駛車牌號碼ＵＧ─七七六Ｏ
    號自用小客車，沿台南縣新化鎮○○路由西往東方向行駛，行至該信義路四四二
    之二號前處，本應注意車前狀況，並隨時採取必要之安全措施，且依當時客觀情
    狀，尚無不能注意之情形，竟疏未注意，致撞及由甲○○所騎乘車牌號碼ＮＬＰ
    ─Ｏ二三號之重型機車，甲○○因而受有雙腿骨折等傷害。乙○○於肇事後，未
    被有偵查犯罪職權之公務員或機關發覺其為犯嫌前，於警員前往現場處理時在場
    並當場承認肇事，進而接受裁判。
二、案經甲○○訴由台南縣警察局新化分局報請台灣台南地方法院檢察署檢察官偵查
    起訴。
      理      由
一、右揭事實，業據被告乙○○坦承不諱，核與被害人甲○○在原審偵審中指訴之情
    節相符，且有道路交通事故調查報告表乙紙及照片四幀附卷可稽，而被害人甲○
    ○因本件車禍受傷，亦有國立成功大學醫學院附設醫院診斷證明書乙紙在卷可按
    。
二、按汽車行駛時，駕駛人應注意車前狀況，隨時採取必要之安全措施，道路交通安
    全規則第九十四條第三項定有明文。被告領有駕駛執照，於駕車行經上開肇事路
    段，自應注意依上述道路交通安全規則之規定行車，以策安全，且依當時之天候
    、路面狀況等情狀，並無不能注意之情形，乃被告竟疏於注意車前狀況，隨時採
    取必要之安全措施，致撞及由甲○○所騎乘之機車，因而肇事自難辭其咎。而其
    過失行為與被害人受傷間，具有相當因果關係，本件事證已臻明確，被告犯行堪
    以認定。
三、核被告所為，係犯刑法第二百八十四條第一項前段之過失傷害罪。被告於肇事後
    ，未被有偵查犯罪職權之公務員或機關發覺其為犯罪前，於警員前往現場處理時
    在場並當場承認肇事，進而接受裁判，有原審八十九年三月十六日審理筆錄附卷
    可稽，合於自首要件，應依刑法第六十二條前段之規定減輕其刑。
四、原審予被告論罪科刑，固非無見，惟查被害人甲○○駕機車遭被告乙○○駕車追
    撞，受有雙腿多處骨折之傷害，且被告乙○○迄未與被害人甲○○達成和解。原
    審竟僅量處被告乙○○拘役三十五日，似嫌輕縱。檢察官上訴意旨，執以指摘原
    判決量刑過輕，為有理由，自應由本院撤銷改判。爰審酌被告之品性、犯罪情節
    、過失程度、被害人所受之傷害，及犯罪後迄未達成和解等一切情狀，量處如主
    文第二項所示之刑，並諭知易科罰金折算之標準，以資懲儆。
五、據上論斷，應依刑事訴訟法第三百六十九條第一項前段、第三百六十四條、第二
    百九十九條第一項前段、刑法第二百八十四條第一項前段、第六十二條前段、第
    四十一條，罰金罰鍰提高標準條例第一條前段、第二條，判決如主文。
本案經檢察官劉榮堂到庭執行職務。
中    華    民    國      八十九      年      三      月      二十八    日
                                  臺灣高等法院臺南分院刑事第五庭
                                      審判長法官  楊    省    三
                                            法官  林    永    茂
                                            法官  蘇    重    信
右正本證明與原本無異。
不得上訴。
                                      法院書記官  李    珍    鳳
中    華    民    國      八十九      年      三      月     二十九     日
附錄法條：
刑法第二百八十四條第一項：因過失傷害人者，處六月以下有期徒刑、拘役或五百元
                          以下罰金，致重傷者，處一年以下有期徒刑、拘役或五
                          百元以下罰金。


司法院資訊處製作；財團法人民間司法改革基金會備份。
